【裁判字號】    99,訴,2234
【裁判日期】    990819
【裁判案由】    毒品危害防制條例
【裁判全文】
臺灣板橋地方法院刑事判決              99年度訴字第2234號
公  訴  人  臺灣板橋地方法院檢察署檢察官
被      告  甲○○
上列被告因違反毒品危害防制條例案件，經檢察官提起公訴（99
年度毒偵字第3348號），被告於準備程序中就被訴事實為有罪之
陳述，經告知簡式審判程序之旨，並聽取當事人之意見後，本院
合議庭裁定由受命法官獨任進行簡式審判程序，判決如下：
    主  文
甲○○施用第一級毒品，累犯，處有期徒刑捌月。扣案之第二級
毒品甲基安非他命壹包（驗餘淨重肆點壹零捌公克）沒收銷燬
之，扣案盛裝上開甲基安非他命之包裝袋壹個沒收之。
    事  實
一、甲○○前於民國94年間，因施用毒品案件，經本院以94年度
    毒聲字第2705號裁定送觀察、勒戒後，認無繼續施用毒品之
    傾向，於95年4 月4 日執行完畢釋放出所，並由臺灣彰化地
    方法院檢察署檢察官以95年度毒偵字第799 號為不起訴處分
    確定；又於97年間，因施用毒品案件，經本院以97年度訴字
    第2962號判處有期徒刑7 月確定，於98年6 月20日縮刑期滿
    執行完畢。詎猶不知悔改，於前開觀察、勒戒執行完畢釋放
    後5 年內，基於施用第一級毒品海洛因及第二級毒品甲基安
    非他命之犯意，於99年4 月10日晚間10時許，在臺北縣樹林
    市友人住處內，以將海洛因及甲基安非他命混合後置於燈泡
    內燒烤吸食其煙霧之方式，同時施用第一級毒品海洛因及第
    二級毒品甲基安非他命1 次。嗣於同年月11日23時50分許，
    在臺北縣新莊市○○街153 巷口，因形跡可疑為警盤查，在
    甲○○身上扣得第二級毒品甲基安非他命1 包（淨重4.1100
    公克），經採集其尿液送驗後，呈鴉片類嗎啡及甲基安非他
    命陽性反應，而悉上情。
二、案經臺北縣政府警察局新莊分局報告臺灣板橋地方法院檢察
    署檢察官偵查起訴。
    理  由
一、本件被告甲○○所犯為死刑、無期徒刑、最輕本刑為3 年以
    上有期徒刑以外之罪，且非高等法院管轄第一審之案件，於
    本院準備程序進行中，被告就被訴事實為有罪之陳述，經告
    知被告簡式審判程序之旨，並聽取公訴人及被告之意見後，
    本院合議庭裁定由受命法官獨任進行簡式審判程序，合先敘
    明。
二、上揭犯罪事實，業據被告於本院審理中坦承不諱，且被告在
    警局經其同意採尿送驗之結果，確呈第一級毒品海洛因之代
    謝物嗎啡及第二級毒品甲基安非他命之代謝物甲基安非他命
    陽性反應等情，有臺北縣政府警察局新莊分局煙毒麻醉藥品
    案被移送者姓名及代碼對照表、臺灣檢驗科技股份有限公司
    99年4 月30日出具之編號：UL/2010/40402 號濫用藥物檢驗
    報告各1 紙在卷可稽，而扣案之白色透明結晶1 包，經交通
    部民用航空局鑑定結果，係第二級毒品甲基安非他命，此有
    交通部民用航空局航空醫務中心99年4 月23日航藥鑑字第09
    92697 號毒品鑑定書1 紙附卷足參，足見被告自白核與事實
    相符。公訴意旨雖認被告係分別施用海洛因及甲基安非他命
    ，惟被告於本院審理中自承係將海洛因及甲基安非他命同時
    放在燈泡內燒烤吸食等語，核諸被告此部分供述在客觀上尚
    非無可能，復查無其他積極事證足認被告確係分別施用海洛
    因及甲基安非他命，爰依罪疑唯輕原則，認定被告係同時施
    用海洛因及甲基安非他命，是公訴意旨就此部分容有誤會，
    併此敘明。又被告前於94年間，因施用毒品案件，經本院以
    94年度毒聲字第2705號裁定送觀察、勒戒後，認無繼續施用
    毒品之傾向，於95年4 月4 日執行完畢釋放出所，並由臺灣
    彰化地方法院檢察署檢察官以95年度毒偵字第799 號為不起
    訴處分確定等情，有臺灣高等法院被告前案紀錄表1 份在卷
    足憑，其於觀察、勒戒執行完畢釋放後5 年內再犯本件施用
    第一、二級毒品之罪，依毒品危害防制條例第23條第2 項之
    規定，即應依法追訴處罰。從而，本案事證明確，被告上開
    施用第一、二級毒品之犯行，洵堪認定，應依法論科。
三、按海洛因及甲基安非他命分屬毒品危害防制條例第2 條第2
    項第1 款、第2 款所規定之第一、二級毒品，核被告所為，
    係犯毒品危害防制條例第10條第1 項施用第一級毒品罪及同
    條第2 項施用第二級毒品罪。被告因施用毒品海洛因及甲基
    安非他命而持有該毒品之低度行為，為其施用之高度行為所
    吸收，不另論罪。又被告係將海洛因與甲基安非他命混合後
    置於燈泡內同時施用，則其以1 施用行為同時觸犯施用第一
    級毒品及施用第二級毒品2 罪名，為想像競合犯，應依刑法
    第55條規定從一重之施用第一級毒品罪處斷；檢察官認被告
    係基於各別犯意所為，應予分論併罰，容有誤會。爰審酌被
    告前曾因施用毒品案件經觀察、勒戒之程序，竟猶不知悔改
    ，復再犯本件施用毒品罪，顯然無視毒品對於其自身健康之
    戕害及對於社會安全與公共秩序之潛在危害，惟念及施用毒
    品固戕害個人健康至鉅，然就他人權益之侵害仍屬有限，兼
    衡其犯罪動機、目的、手段，且犯後坦承犯行，態度尚佳等
    一切情狀，量處如主文所示之刑。
四、扣案之第二級毒品甲基安非他命1 包（淨重4.1100公克，驗
    餘淨重4.1083公克），為本案查獲之毒品，應依毒品危害防
    制條例第18條第1 項前段之規定，不問屬於犯人與否，沒收
    銷燬之；又扣案盛裝上開甲基安非他命之包裝袋1 個，為被
    告所有供本件施用毒品所用之物，業據被告供承在卷，爰依
    刑法第38條第1 項第2 款之規定宣告沒收。
據上論斷，應依刑事訴訟法第273 條之1 第1 項、第299 條第1
項前段，毒品危害防制條例第10條第1 項、第2 項、第18條第1
項前段，刑法第11條前段、第47條第1 項、第55條、第38條第1
項第2 款，判決如主文。
本案經檢察官黃怡華到庭執行職務。
中    華    民    國    99    年    8     月    19    日
                  刑事第十五庭  法  官  廖欣儀
以上正本證明與原本無異。
如不服本判決應於收受判決後10日內向本院提出上訴書狀，並應
敘述具體理由。其未敘述上訴理由者，應於上訴期間屆滿後20日
內向本院補提理由書（均須按他造當事人之人數附繕本）「切勿
逕送上級法院」。
                                書記官  顏偉林
中    華    民    國    99    年    8     月    19    日
附錄本案論罪科刑法條全文：
毒品危害防制條例第10條
施用第一級毒品者，處6 月以上5 年以下有期徒刑。
施用第二級毒品者，處3 年以下有期徒刑。

司法院資訊處製作；財團法人民間司法改革基金會備份。
